臺灣高雄地方法院刑事判決　　　　　　　 96年度易字第888號
公　訴　人　臺灣高雄地方法院檢察署檢察官
被　　　告　乙○○
上列被告因傷害等案件，經檢察官提起公訴（95年度偵字第3077
9 號），本院判決如下：
    主  文
乙○○傷害人之身體，累犯，處拘役伍拾玖日，如易科罰金，以
新臺幣壹仟元折算壹日；又損壞他人之紗門門拴、金爐蓋各壹只
，累犯，足以生損害於他人，處拘役貳拾日，如易科罰金，以新
臺幣壹仟元折算壹日。應執行拘役柒拾日，如易科罰金，以新臺
幣壹仟元折算壹日。
    事  實
一、乙○○前因酒醉駕車之公共危險案件，經法院判處有期徒刑
    3 月確定，於民國91年8 月21日入監服刑，於91年11月20日
    縮刑期滿執行完畢（構成累犯）。詎未知悔改，因不滿鍾毓
    財向其爺爺蕭光雲借貸款項後即避不見面，且其於95年9 月
    24 日 下午4 時許，前往鍾毓財位於高雄縣美濃鎮柳樹塘29
    號住處（下稱前開住處）之際，復遭鍾毓財之胞兄即丁○○
    以鍾毓財未在住處為由，阻於大門之外。竟基於傷害人身之
    犯意，隨手撿起鐵條、木棒等物作勢攻擊丁○○，及見丁○
    ○閃躲得宜，復又走近丁○○而徒手攻擊丁○○之胸部（同
    時撕破丁○○之上衣，但此舉應僅具有傷害犯意而未別具毀
    損故意）、手部各處，致丁○○受有前胸擦傷11X1公分、左
    手前臂5X1 公分擦傷、左手背0.3X0.4 公分及0.2X0.1 公分
    擦傷、左手第3 指指甲床挫傷等傷害。另基於毀損之犯意，
    先於甫遭阻於前開住處門外未幾，徒手猛拉原已拴上之紗窗
    門，試圖強行闖入該住處，繼於攻擊鍾毓財過後、將離去前
    開住處之際，擅自撿拾紅磚1 塊，砸往置於該住處前方之金
    爐蓋，而損壞丁○○所有之紗門門拴（起訴書漏載「門拴」
    2 字）、金爐蓋各1 只，致生損害於丁○○。
二、案經丁○○訴由高雄縣政府旗山分局報請臺灣高雄地方法院
    檢察署檢察官偵查起訴。
    理  由
壹、證據能力方面
一、卷附現場蒐證照片，乃係機械拍攝當時之現場情況並藉書面
    方式加以留存、呈現者，而照片內容與現場真實情狀2 者間
    之一致性，乃係透過機械方式資為保障，其間並不存在人對
    現實情狀知覺、記憶、表述等錯誤，復欠缺故為虛枉之疑慮
    ，故照片之性質非屬供述證據，而無傳聞法則之適用。再參
    諸卷內別無證據顯示該拍攝機械有何不精確之狀況，或照片
    有經偽、變造之情形，是應有證據能力。
二、卷附行政院衛生署旗山醫院95年9 月24日診斷證明書，經被
    告同意作為證據使用。本院審酌卷內並無事證顯示各該陳述
    之作成時、地與週遭環境，有何致令陳述內容虛偽、偏頗之
    狀況後，也認為適當，依刑事訴訟法第159 條之5 第1 項之
    規定，為傳聞法則之例外，應有證據能力。
三、證人即告訴人丁○○，及證人丙○○○警詢中陳述，乃係被
    告以外之人於審判外之言詞陳述，而屬傳聞，且經核並無刑
    事訴訟法第159 條之1 至同法第159 條之5 所列舉得作為證
    據之例外情事，是故並無證據能力，亦不得作為本案之證據
    。
貳、實體方面
一、訊據被告乙○○就其曾於前開時地，因欲向鍾毓財討債未果
    致與鍾毓財發生肢體拉扯，復於離去前開住處之際，隨手撿
    拾紅磚砸壞該住處前方之金爐蓋子1 只等情固不爭執，惟矢
    口否認有何傷害犯行，並辯稱：當天我與丁○○是彼此相互
    拉扯，我認為這樣不應該成立傷害罪；又我未曾碰觸前開住
    處之紗門，該紗門門拴原本就是壞掉的；再者，我砸壞之金
    爐蓋也不屬於丁○○所有云云。經查：
(一)證人即告訴人丁○○迭於偵查及本院審理中證稱：因為我弟
    弟鍾毓財積欠被告爺爺款項，所以被告於95年9 月24日下午
    到我住處要找鍾毓財追討，我向被告說鍾毓財不在而不讓被
    告進屋，被告在門外等了一下，就以手強拉紗門把門拴弄壞
    ，接著拿鐵條、木棍作勢打我，我閃開，被告就改用手打我
    的胸部、手部，並在攻擊過程中撕破我所穿的上衣，最後被
    告要離去前，還自地上撿起紅磚1 塊，將我所有的金爐蓋砸
    得凹損等語綦詳（偵卷第10頁，本院卷第29-30 頁），核與
    證人丙○○○於本院審理及偵查中證稱：95年9 月24日下午
    我人原在廚房，聽到外頭聲音很大，我就跑到該處，看到被
    告先後拿鐵條、木棒要攻擊丁○○，之後又用手抓丁○○，
    把丁○○的衣服都撕破了，被告要離開前還用腳把金爐踢倒
    ，拿紅磚砸金爐蓋等語相符（本院卷第31頁、偵卷第10頁）
    。又卷附行政院衛生署旗山醫院診斷證明書（警卷第11頁）
    載明：丁○○於95年9 月24日前去該院求診時，受有前胸擦
    傷11X1公分、左手前臂5X1 公分擦傷、左手背0.3X0.4 公分
    及0.2X0.1 公分擦傷、左手第3 指指甲床挫傷等傷害；另卷
    附現場蒐證照片（偵卷第14-15 頁），也清楚顯示：鐵條及
    木棒等物經遺留在前開住處前方、上衣遭撕破、金爐蓋凹陷
    各情；末佐諸被告於本院準備程序中，亦不諱言：我於95年
    9 月24日下午，曾在前開住處前方與丁○○發生扭打，且出
    手撕毀丁○○上衣，另又損壞丁○○所有之紗門門拴、金爐
    蓋等節（本院卷第17頁），足徵證人丁○○首開所述合於事
    實，可堪採信，被告先隨手撿拾鐵條、木棒等物作勢攻擊丁
    ○○未果，繼又徒手攻擊鍾毓財之胸部（同時撕破鍾毓財之
    上衣）、手部各處成傷，另復毀壞前開住處紗門門拴及門前
    之金爐蓋各1 只，均至堪認明，被告於本院審理中空言否認
    傷害及毀壞紗門門拴犯行，及無由泛謂金爐蓋非屬丁○○所
    有，俱要非事實。
(二)證人丁○○於本院審理中，另證稱：「（審判長問：為何被
    告要扯破你的衣服？答：）…他就是想打我」等語屬實；而
    被告也陳明：我與丁○○扭打過程中，我伸出右手要抓丁○
    ○，才把丁○○的衣服撕破等語（本院卷第17頁），核2 人
    此部分所述相互一致，無核齟齬，自堪採信，則被告應係在
    出手攻擊丁○○之際，方併撕破丁○○之上衣，亦即斯時被
    告別無毀壞丁○○上衣之故意甚明。末被告縱先前曾受債權
    人即蕭光雲所託，而得以蕭光雲代理人之身分，出面向債務
    人鍾毓財催討債務，惟仍應循合法程序為之，其理甚明，其
    卻捨此不由，而出手肇致丁○○人身受傷、財物受損，自分
    別該當傷害、毀損等罪名無訛。
(三)綜上，本件事證明確，被告故意傷害丁○○成傷，及故意毀
    壞丁○○所有紗門門拴、金爐蓋各1 只之犯行，均堪認明。
二、核被告所為，乃係犯刑法第277 條第1 項之傷害罪及同法第
    354 條之損壞器物罪。被告所犯前開傷害、損壞器物2 罪間
    ，犯意各別、行為互殊，應分論併罰。末被告曾因酒醉駕車
    之公共危險案件，經法院判處有期徒刑3 月確定，於91年8
    月21日入監服刑，於91年11月20日縮刑期滿執行完畢一情，
    有臺灣高等法院被告前案紀錄表1 份在卷足稽，其於該有期
    徒刑執行完畢後，5 年內故意再犯本件有期徒刑以上之2 罪
    ，均應論以累犯，並加重其刑。
三、本院審酌被告動輒出手傷害丁○○成傷，復又恣意損壞丁○
    ○所有之紗門門拴、金爐蓋等物，且於本院審理中否認犯行
    ，毫無悔意，復迄未賠償丁○○之各該損害，誠屬不該，末
    斟酌丁○○所受損害程度等一切情狀，爰分別量處如主文所
    示之刑；復並斟酌被告職業農、教育程度為高職畢業、家庭
    經濟狀況小康各節，諭知以新臺幣1000元折算1 日之易科罰
    金折算標準。末並定其應執行之刑及易科罰金之折算標準。
四、被告執犯本案所使用之鐵條、木棒及紅磚等物，俱非違禁物
    ，復不屬於被告所有，本院自無由為沒收之宣告。
據上論結，依刑事訴訟法第299 條第1 項前段，刑法第277 條第
1 項、第354 條、第47條第1 項、第41條第1 項前段、第51條第
6款 ，刑法施行法第1 條之1 ，判決如主文。
本案經檢察官甲○○到庭執行職務。
中　　華　　民　　國　　96　　年　　5 　　月　　15  　日
                  刑事第十庭  審判長法　官  陳玉聰
                                    法  官  楊淑珍
                                    法  官  莊珮吟
以上正本證明與原本無異。
如不服本判決，應於收受送達後10日內向本院提出上訴狀。
中　　華　　民　　國　　96　　年　　5 　　月　　15　　日
                                    書記官  蔡妮君
◎附錄本案所犯法條：
《刑法第277 條第1 項－普通傷害罪》
傷害人之身體或健康者，處3 年以下有期徒刑、拘役或1000元以
下罰金。
《刑法第354 條─毀損器物罪》
毀棄、損壞前二條以外之他人之物或致令不堪用，足以生損害於
公眾或他人者，處2 年以下有期徒刑、拘役或500元以下罰金。
《刑法施行法第1 條之1 》
中華民國94年1 月7 日刑法修正施行後，刑法分則編所定罰金之
貨幣單位為新臺幣。
94年1 月7 日刑法修正時，刑法分則編未修正之條文定有罰金者
，自94年1 月7 日刑法修正施行後，就其所定數額提高為30倍。
但72年6 月26日至94年1 月7 日新增或修正之條文，就其所定數
額提高為3 倍。
